臺灣板橋地方法院刑事判決　　　　　　　95年度易字第2573號
公　訴　人　臺灣板橋地方法院檢察署檢察官
被　　　告　甲○○
上列被告因竊盜案件，經檢察官提起公訴（九十五年度偵緝字第
三一三七號、第三一三八號、第三一三九號），本院判決如下：
    主  文
一、甲○○竊盜，處有期徒刑參月。
二、甲○○連續竊盜，處有期徒刑柒月。
三、甲○○竊盜，處有期徒刑肆月。
四、以上宣示之有期徒刑，應執行有期徒刑壹年。
    事  實
一、甲○○前因竊盜案件，經本院以八十六年度易字第三一四八
    號判處有期徒刑七月，緩刑四年確定，緩刑期滿未經撤銷緩
    刑宣告使其刑之宣告失其效力。又因侵占案件，經本院以九
    十五年度簡字第八二○號判處罰金銀圓四千元，於民國九十
    五年十月二日執行完畢（以上均不構成累犯）。
二、甲○○意圖為自己不法所有，為下列竊盜行為：
  (一)於九十五年三月三十日十一時起至十二時止期間內某時之日
    間，以不詳之方式進入柯秀玉位於臺北縣新莊市○○路一一
    ○巷十六號十七樓之住處（侵入住宅部份未據告訴），竊取
    柯秀玉所有數位相機乙部及廣角鏡頭乙個等財物得手。
  (二)於九十五年六月一日零時十六分許（起訴書誤植為零時三十
    分許），基於概括之犯意，在臺北縣新莊市○○街一一一號
    前，以不詳方式竊取胡全福所有車牌號碼為ＱＶ七─三二一
    號機車得手。復承上開概括犯意，於同日六時三十分許之日
    間，以不詳方式進入高國發位於臺北縣新莊市○○○路二三
    二號八樓之住處（侵入住宅部份未據告訴），竊取屋內由高
    國發所有之機車與房屋鑰匙及遙控器等物，再接續至同棟大
    樓地下室，以前開竊得鑰匙中之機車鑰匙及遙控器，竊取高
    國發所有車牌號碼為ＣＹＣ─九三六號機車得手。
  (三)於九十五年七月三日十五時五十六分許之夜間，甲○○持前
    所竊得之房屋鑰匙再次進入高國發上開住處內（侵入住宅部
    分未據告訴），竊取屋內由高國發所有ＰＳＰ遊戲主機及遊
    戲片等財物得手。
三、嗣上開被害人發覺遭竊而報案，警於九十五年六月一日二十
    時三十分許在新莊市○○○路二三四號地下室尋獲胡全福失
    竊之機車，另於九十五年六月十四日在新莊市○○○路二三
    四巷尋獲高國發失竊之機車，經警調閱相關地點監視器錄影
    帶及採集指紋鑑驗後，因而查悉上情。
四、案經高國發訴由臺北縣政府警察局新莊分局移送臺灣板橋地
    方法院檢察署檢察官偵查起訴。
    理  由
一、犯罪事實之認定：
  (一)訊之被告甲○○矢口否認有何竊盜犯行，辯以伊未曾在九十
    五年三月三十日前往新莊市○○路一帶；而九十五年六月一
    日伊並未偷竊機車、鑰匙等物，且亦未曾至臺北縣新莊市○
    ○○路二三二號大樓內；另九十五年七月三日僅曾至臺北縣
    新莊市○○○路二三二號大樓之機房外面睡覺，並未侵入他
    人住處行竊云云。
  (二)經查：
    1.被告竊取柯秀玉財物部分：
      (1)被害人柯秀玉位於臺北縣新莊市○○路一一○巷十六號
        十七樓之住處，於九十五年三月三十日十二時許之日間
        ，遭人以不詳之方式進入後，竊取屋內柯秀玉所有數位
        相機乙部及廣角鏡頭乙個等財物等情，業據被害人柯秀
        玉先後於警詢及偵查中證述明確。
      (2)被告雖否認有此部分竊盜犯行，惟查：被害人柯秀玉於
        本件警尚未查悉究係何人涉嫌之時，於案發當日即向警
        供陳伊發現遭竊後立即打電話請大樓管理員前來查看，
        當時其曾看見一名長髮、戴銀色鏡框眼鏡、皮膚白皙、
        體型瘦高之人趴在門口偷聽，而管理員於上樓時曾上前
        詢問該人，該人表示係要找對面十四號十七樓之住戶，
        經管理員告知該住戶業已出國，並陪同該男子下樓離去
        等語（參九十五年度偵字第二○二二六號偵查卷第五頁
        ），其所描述之嫌疑人外形即與被告之外貌特徵相符。
        而嗣警再於現場進行採證，於樓梯玻璃鏡上採得嫌疑人
        之指紋，經比對結果與被告檔存指紋相符，足認該指紋
        係被告所遺無訛，參酌被害人柯秀玉上開所陳嫌疑人之
        外貌描述，已堪認定被害人柯秀玉於遭竊當日所見門外
        之嫌疑人即為被告。
      (3)又本件雖無關於被告侵入上址行竊之直接證據，然被告
        並非該處住戶，於案發之際現身該處，其此等違常行為
        已足令人高度存疑。且被害人柯秀玉係於當日十一時許
        在十七樓住處內聽聞十八樓有不尋常之聲響上樓查看，
        嗣於十二時許下樓後即發覺十七樓之住處遭人侵入行竊
        ，此經其於偵查中證陳甚明，則本件竊案發生之時間顯
        係在當日十一時起至十二時止期間內某時，被告無正常
        理由於斯時出現在與其生活毫無關係之該址門外，亦足
        認其行竊嫌疑甚鉅。再者被告大樓管理員盤詢後，其所
        述因尋訪對門住戶而出現在場之理由並非屬實，且當時
        被告手上當拿有一袋東西，其後鄰居亦在十八樓樓頂拾
        獲被害人先生手抄之數位相機操作方式紙條乙張，此亦
        經證人柯秀玉於偵查中供陳甚明。是綜合被告於本件竊
        案發生之時間出現在遭竊房屋之門外，而其並非該大樓
        住戶，所述出現在該處之緣由亦非屬實，且經人發現而
        離去之時手上又提有一袋物品等諸項間接證據相互以參
        ，已堪認定被告即為當時進入屋內行竊之人，而可排除
        其他合理之懷疑。
    2.被告竊取胡全福財物部分：
      (1)胡全福所有車牌號碼為ＱＶ七─三二一號之機車，於九
        十五年六月一日零時十六分許，在臺北縣新莊市○○街
        一一一號前，遭人以不詳方式竊取等情，業據被害人胡
        全福於警詢中指述明確，並有贓物認領保管單乙紙存卷
        可稽。
      (2)被告固否認有此部分竊盜犯行，惟查：警向臺北縣新莊
        市成德里里長辦公室調閱現場監視器錄影帶，發覺其內
        攝有竊取上開機車之人之於得手後騎乘離去之影像，經
        被害人當場指認即係為警通知到案之被告無訛，此有被
        害人胡全福於警詢中指述及卷附上開現場監視器錄影帶
        翻攝相片六幀可為佐據，而本院經播放卷存該現場監視
        器錄影光碟勘驗結果，亦確認上開監視錄影影像中竊車
        之長髮男子與被告到案時之外貌吻合，另而被告於本院
        準備程序中亦坦認上開相片所示之人即為其本人無訛。
        是以被告既於該機車遭竊之時騎乘該車離去，客觀上已
        足認其為行竊該車之人。又起訴書犯罪事實欄雖記載被
        告於當日零時三十分許行竊該機車，惟上開監視錄影畫
        面顯示該機車遭竊而為被告所騎乘之時間為當日零時十
        六分許，自應據此明確事證憑以認定被告竊取該機車之
        時間。
      (3)另被告雖尚辯陳於案發之時伊係在附近之史努比網路咖
        啡店上網云云，然該店負責人洪博文於警詢中明確供陳
        被告於案發之時並未至該店等語（參九十五年度偵字第
        一八四九二號偵查卷第十頁），按證人洪博文與被告並
        無嫌隙，其本人復與本件竊案無涉，衡情當無故為不利
        被告之不實供述之可能，是其所為上開供述堪信屬實，
        則被告所為不在場之辯解，即與事實不符而無可採信。
        是以被告於上揭時地竊取胡全福機車之事實，亦堪認定
        。
    3.被告竊取高國發財物部分：
      (1)告訴人高國發位於臺北縣新莊市○○○路二三二號八樓
        之住處，於九十五年六月一日六時三十分許之日間，遭
        人以不詳方式進入，竊取屋內由高國發所有之機車與房
        屋鑰匙及遙控器等物，再接續至同棟大樓地下室，以前
        開竊得鑰匙中之機車鑰匙及遙控器，竊取高國發所有車
        牌號碼為ＣＹＣ─九三六號機車得手；復於九十五年七
        月三日十五時五十六分許之夜間，遭人再度以不詳之方
        式侵入，竊取屋內由高國發所有ＰＳＰ遊戲主機及遊戲
        片等情，業據告訴人高國發於警詢及偵查中指證甚明，
        並有贓物認領保管單乙紙存卷可稽。
      (2)被告固否認有此部分竊盜犯行，辯稱九十五年六月一日
        伊並未偷竊機車、鑰匙等物，且亦未曾至臺北縣新莊市
        ○○○路二三二號大樓內；另九十五年七月三日則僅係
        至上開大樓之機房外面睡覺，並未侵入他人住處行竊云
        云。惟查：告訴人提出臺北縣新莊市○○○路二三二號
        大樓大門內外監視錄影之翻攝相片十幀（參九十五年度
        偵字第二一一一○號偵本卷第二十五頁至第二十九頁）
        ，經被告坦認所攝得出入該處大樓之人為其本人無訛。
        依上開相片顯示，被告係於九十五年七月三日十五時五
        十六分許進入該大樓大門，旋於同日十六時八分許離去
        ，是其當日進入該大樓僅停留約十二分鐘，時間甚短而
        顯不足睡眠所需，足見被告辯稱係為睡覺而進入該大樓
        云云並非實在，則被告無正常理由進入該大樓，已足令
        人強烈懷疑其即為侵入告訴人高國發住處行竊之人。而
        觀乎上開監視錄影之翻攝相片，被告係持鑰匙打開原已
        關上之大門而進入（參上開偵查卷第二八頁、第二九頁
        ），然被告並非該大樓住戶，竟持有鑰匙而可自由進出
        ，顯與常理相違，參以告訴人高國發於九十五年六月一
        日遭竊之鑰匙中，亦包括機車與房屋之鑰匙，且遭竊後
        亦未更換房屋鑰匙，此經告訴人證陳在卷（參上開偵查
        卷第三四頁、第三五頁），實堪認定被告即係以告訴人
        於九十五年六月一日遭竊之鑰匙開啟該大樓之大門。而
        鑰匙上並無告訴人高國發之地址，被告顯無係因偶然拾
        獲而持以至上址使用之可能，是由被告持告訴人先前於
        九十五年六月一日在屋內遭竊之鑰匙返回同一地點使用
        之情形，並佐以被告於九十五年六月一日零時十六分許
        亦在該處附近之臺北縣新莊市○○街一一一號前竊取胡
        全福所有之機車之事實，實堪認被告即係於九十五年六
        月一日侵入上址行竊之人。而被告於九十五年七月三日
        進入該大樓僅十二分鐘即為離開，顯見其進入告訴人房
        屋之際耗時甚短，參酌其持有告訴人先前遭竊之鑰匙進
        入大樓大門之情形，亦堪認被告當日係持該遭竊之鑰匙
        開門進入行竊。再者，警於九十五年六月十四日十三時
        許在新莊市○○○路二三四巷尋獲高國發失竊之機車，
        經警調閱該地點監視器錄影，亦發現被告於同日二時五
        十六分、五十八分許曾行經該尋獲處，此有卷附上開監
        視錄影之翻攝相片二幀可據（參上開偵查卷第二三頁）
        。從而本件雖無關於被告行竊上開物品之直接證據，然
        被告於本件竊案發生之時間進入遭竊房屋之大樓，而其
        並非該大樓住戶，所述出現在該之緣由亦非屬實，復係
        以告訴人遭竊之鑰匙開門進入，且進入該大樓後僅停留
        約十二分鐘即行離去，另於警尋獲告訴人遭竊之機車前
        亦曾行經該處等諸項間接證據相互以參，已堪認定被告
        即為先後兩次進入告訴人高國發屋內行竊之人，而可排
        除其他合理之懷疑。
  (三)綜上所述，被告如事實欄所載之犯行洵堪認定，應予依法論
    科。
二、論罪科刑之法律適用：
  (一)次按被告於九十五年三月三十日及九十五年六月一日之行為
    後，刑法及其施行法於九十五年七月一日修正施行，另罰金
    罰鍰提高標準條例第二條之規定配合刑法修正同時刪除。依
    修正後刑法第二條第一項之規定：「行為後法律有變更者，
    適用行為時之法律。但行為後之法律有利於行為人者，適用
    最有利於行為人之法律。」。上開刑法、刑法施行法等相關
    法律之修正雖非個別刑罰處罰規定或構成要件之變更，然已
    實質影響行為人刑罰之法律效果，應屬刑法第二條第一項所
    定之法律變更（最高法院八十三年度台非字第一九九號判決
    意旨參照）。是關於被告修法施行前之行為，自應就被告適
    用修正前後相關規定法律效果綜合比較後，依上開規定適用
    法律，並應依比較後之結果一體適用，不得就新舊法個別項
    目割裂適用。惟其九十五年七月三日之犯行，既係於修法施
    生效後始行為之，自應逕為適用修法施後之規定，而無比較
    適用之餘地。茲比較說明如下：
    1.核被告於九十五年三月三十日、六月一日及七月三日所為
      之竊盜行為，依其行為時法即刑法及其施行法於九十五年
      七月一日修正施行前之規定，均係犯刑法第三百二十條第
      一項之竊盜罪。其中被告於九十五年六月一日六時三十分
      許先進入高國發住處竊取機車與房屋鑰匙及遙控器等物後
      ，再至同棟大樓地下室，以前開竊得鑰匙中之機車鑰匙及
      遙控器，竊取高國發所有之機車之部分，其時間極為密接
      ，復均在同一大樓所為，且亦僅侵害同一財產法益，顯係
      利用同一機會基於接續之犯意而賡續為之，為接續犯之實
      質上一罪；又其於九十五年六月一日先後行竊胡全福與高
      國發財物之二次犯行，時間緊接，方法相同，觸犯構成要
      件相同之罪，顯係基於概括犯意而為之，為連續犯，應依
      修正前刑法第五十六條之規定論以一罪，並加重其刑。而
      被告先後三次竊盜犯罪，時間相距分別達二月及乙月有餘
      ，顯非基於概括犯意所為，而屬分別起意，自應予以分論
      併罰。
    2.而依被告行為後即刑法與其施行法於九十五年七月一日修
      正施行，及罰金罰鍰提高標準條例第二條之規定配合刑法
      修正同時刪除之相關規定，被告於九十五年三月三十日及
      同年六月一日二次竊盜犯罪之論罪條文之構成要件與法定
      刑本身固無修改；而其中罰金刑部分，其最高額原依罰金
      罰鍰提高標準條例第一條前段之規定提高，修正後罰金罰
      鍰提高標準條例第一條前段停止適用，並增訂刑法施行法
      第一條之一，將上開罰金刑之貨幣單位改為新臺幣，並提
      高為三十倍，以此計算其金額與修正前之金額相同，是罰
      金刑之最高額部分亦無實質變動；然罰金刑之最低額因刑
      法第三十三條第五款之修正，由原先經罰金罰鍰提高標準
      條例提高後之銀圓一百元（合新臺幣三百元），再提高為
      新臺幣一千元，自以修正前之規定較輕。又修正後刑法已
      刪除原第五十六條關於連續犯論以一罪之規定，是被告於
      九十五年六月一日所為之兩次竊盜行為依修正後定即應論
      以二罪，就各罪均諭知主刑後，再依修正後第五十一條第
      五款定其應執行之刑，顯較修法前僅依連續犯論以一罪之
      情形為重，對被告而言修法後之規定並無較為有利之處。
      是就上開本件所涉各法律適用項目綜合比較結果，關於被
      告於修法施行前所為之竊盜犯行，修法後之規定並無有利
      於行為人之情形，就該部分應依刑法第二條第一項前段之
      規定，適用被告行為時即刑法及其施行法於九十五年七月
      一日修正施行前之規定，其適用內容如前二(一)1.所述。
  (二)爰審酌被告有如事實欄所載之違法紀錄，此有臺灣高等法院
    被告前案紀錄表在卷可稽，雖不構成累犯，然已足認素行不
    佳，教育程度為專科業學校肄業，此經被告於本院審理中自
    陳甚明，智識程度較多數人為佳，並其犯罪之動機、手段、
    、所竊物品價值、造成之危害與犯罪後態度等一切情狀，就
    其九十五年三月三十日所為竊盜犯罪處以有期徒刑三月，就
    其九十五年六月一日所為連續竊盜犯行處以有期徒刑七月，
    就其九十五年七月三日所為竊盜犯罪處以有期徒刑四月。又
    按裁判確定前犯數罪，其中一罪在修正後刑法施行前者，應
    依修正後刑法第二條第一項之規定，適用最有利於行為人之
    法律（最高法院九十五年第八次刑事庭會議決議參照）。查
    被告因分論併罰而應依刑法第五十一條第五款之規定定其應
    執行之刑，依修正後之規定，合併之刑期不得逾三十年，較
    之修法前不得逾二十年為重，對被告而言修法後之規定並無
    較為有利之處，自應依刑法第二條第一項前段之規定，適用
    修正前刑法第五十一條第五款之規定，定其應執行之刑如主
    文第四項所示，以資儆懲。
據上論斷，應依刑事訴訟法第二百九十九條第一項前段，刑法第
二條第一項前段、第三百二十條第一項、修正前刑法五十六條、
第五十一條第五款，罰金罰鍰提高標準條例第一條前段，判決如
主文。
本案經檢察官曾文鐘到庭執行職務。
中　　華　　民　　國　　96　　年　　2 　　月　　16　　日
                  刑事第十一庭  審判長法　官  侯  志  融
                                      法  官  張  宏  節
                                      法  官  楊  博  欽
以上正本證明與原本無異
如不服本判決應於送達後10日內向本院提出上訴狀
                                      書記官　李  慈  容
中　　華　　民　　國　　96　　年　　2 　　月　　16　　日
附錄本案論罪科刑法條全文：
中華民國刑法第三百二十條
  意圖為自己或第三人不法之所有，而竊取他人之動產者，為竊
  盜罪，處五年以下有期徒刑、拘役或五百元以下罰金。
  意圖為自己或第三人不法之利益，而竊佔他人之不動產者，依
  前項之規定處斷。
  前二項之未遂犯罰之。
